【裁判字號】    97,交易,14
【裁判日期】    970326
【裁判案由】    過失傷害
【裁判全文】
臺灣基隆地方法院刑事判決              97年度交易字第14號
公  訴  人  臺灣基隆地方法院檢察署檢察官
被      告  乙○○
上列被告因過失傷害案件，經檢察官提起公訴（97年度調偵字第
34號），本院判決如下：
    主  文
本件公訴不受理。
    理  由
一、公訴意旨詳如起訴書（如附件）所載。
二、按告訴乃論之罪，告訴人於第一審辯論終結前得撤回告訴；
    又告訴經撤回者，應諭知不受理之判決，刑事訴訟法第二百
    三十八條第一項、第三百零三條第三款分別定有明文。
三、查本件被告乙○○被訴過失傷害案件，公訴人認係觸犯刑法
    第二百八十四條第一項前段之過失傷害罪嫌，依同法第二百
    八十七條前段規定，須告訴乃論。茲因告訴人甲○○業已當
    庭撤回本案告訴，參諸本院民國97年3 月25日準備程序筆錄
    所載內容自明。按諸首開說明，爰不經言詞辯論，逕為不受
    理判決之諭知。
四、又刑事訴訟法第二百八十四條之一：「除簡式審判程序、簡
    易程序及第三百七十六條第一款、第二款所列之罪之案件外
    ，第一審應行合議審判。」業於本案繫屬以前經公布施行。
    兼以本案起訴罪名，核與刑事訴訟法第三百七十六條第一款
    、第二款之規定相符，是其當有首開規定之適用，即其法院
    組織應為獨任審判無誤。特此敘明。
據上論斷，應依刑事訴訟法第二百八十四條之一、第三百零三條
第三款、第三百零七條，判決如主文。
中    華    民    國    97    年    3     月    26    日
                  交通法庭法  官   王慧惠
以上正本證明與原本無異。
如不服本判決應於收受本判決後10日內向本院提出上訴書狀，其
未敘述上訴理由者，並得於提起上訴後10日內向本院補提理由書
狀（均須按他造當事人之人數附繕本）「切勿逕送上級法院」。
中    華    民    國    97    年    3     月    26    日
                          書記官   王一芳
附件：
臺灣基隆地方法院檢察署檢察官起訴書
                                      97年度調偵字第34號
    被      告  乙○○  男  49歲（民國○○年○月○日生）
                        住基隆市○○區○○街81號
                        身分證統一編號：Ｚ000000000號
上列被告因過失傷害案件，已經偵查終結，認應該提起公訴，茲
將犯罪事實及證據並所犯法條分敘如下：
    犯罪事實
一、乙○○於民國96年10月11日晚上9時55分許，駕駛車號3502
    ─QG號營業用小貨車，由基隆市○○區○○街往福一街方向
    行駛，行經基隆市○○區○○街與福二街無號誌路口時，未
    減速慢行，以致遭未注意車前狀況由甲○○所騎乘搭載其子
    潘郁翔（1歲8個月，站立於機車腳踏板）之車號XSB─710號
    機車撞及，致甲○○受有右足踝內踝骨折、雙膝挫傷之傷害
    ，嗣經警據報到場處理，始知上情。
二、案經甲○○訴請偵辦。
    證據並所犯法條
一、訊據被告乙○○固坦承其駕車與甲○○所騎乘上開機車發生
    車禍致甲○○受傷之情不諱，惟矢口否認涉有何過失傷害之
    犯行，辯稱：是甲○○騎乘機車來撞伊的車，伊行經路口時
    車速不超過20公里，並非沒有減速慢行云云。經查，被告上
    開犯行，業據告訴人甲○○指述在卷，且有道路交通事故調
    查報告表、道路交通事故現場圖、國泰綜合醫院診斷證明書
    各1份及車禍現場路口監視錄影畫面光碟1片與擷取翻拍相片
    3張附卷可稽，被告駕車行經無號誌路口，應注意觀看路口
    兩側來車情形並減速慢行，以為必要之反應，然從監視錄影
    錄得前述兩車於車禍事故發生前後之車行狀況顯示，被告於
    事故發生時車速雖較甲○○所騎乘機車為慢，然其行經路口
    時並無減速之情，以致遭亦有過失之甲○○騎乘機車撞及，
    難謂其無過失，台灣省基宜區車輛行車事故鑑定委員會鑑定
    意見亦同此見，此有台灣省基宜區車輛行車事故鑑定委員會
    96年12月31日基宜鑑字第0965002979號函及基宜區960486號
    鑑定意見書在卷可憑，被告犯嫌堪以認定。
二、核被告所為，係犯刑法第284條第1項前段過失傷害罪嫌。
三、依刑事訴訟法第251條第1項提起公訴。
    此  致
臺灣基隆地方法院
中    華    民    國    97    年    2     月    25    日
                              檢  察  官  丙○○
本件正本證明與原本無異
中    華    民    國    97    年    2     月    27    日
                              書  記  官  林建价
所犯法條：
中華民國刑法第284條第1項前段
因過失傷害人者，處6月以下有期徒刑、拘役或5百元以下罰金，
致重傷者，處1年以下有期徒刑、拘役或5百元以下罰金。


司法院資訊處製作；財團法人民間司法改革基金會備份。
